【裁判字號】    89,易,96
【裁判日期】    890525
【裁判案由】    贓物
【裁判全文】
臺灣彰化地方法院刑事判決                            八十九年度易字第九六號
    公  訴  人  臺灣彰化地方法院檢察署檢察官
    被      告  乙○○
                甲○○
右列被告等因贓物案件，經檢察官提起公訴 (八十八年度偵字第四五七一號)，本院
判決如左：
    主  文
乙○○牙保贓物，處拘役伍拾伍日。
甲○○故買贓物，處有期徒刑月。緩刑貳年。
    事  實
一、 緣乙○○（犯有施用煙毒罪，經本院判處有期徒刑二年，緩刑五年確定在案，
     現在緩刑中）平日常有為人介紹修理車輛，以賺取傭金之舉，其於民國八十八
     年三月間某日途過雲林縣崙背鄉○○○○○街口處，發現甲○○所有之車牌號
     碼ＱＦ─四九八六號箱型自用小貨車呈受創狀而停放於該處，即記下車內物件
     所顯示甲○○之行動電號碼，俟乙○○於同日返回彰化縣大城鄉○○村○○路
     四十二號住處，立即以電話聯絡甲○○，介紹牙保甲○○將前開箱型自用小貨
     車交由綽號「阿布」之不詳年籍人士以贓車頂併之，甲○○應允後，曾幾度與
     綽號「阿布」者聯絡，後乙○○與綽號「阿布」之不詳年籍人士，竟於八十八
     年四月十二日下午十六時許，在彰化縣二林鎮○○里○○路○段四四一巷三號
     前，交付改懸車牌號碼ＱＦ─四九八六號之贓車（該車係丁○○所有，登記於
     其妻江水抱名下，於八十八年四月二日凌晨三時許，在台北縣新店市○○路○
     段失竊）予受甲○○之託前來取車之丙○○，丙○○則給付新台幣（下同）十
     萬元，同時綽號「阿布」之不詳年籍人士交付傭金三千元予乙○○。嗣員警於
     八十八年四月二十日下午三時三十分許，在彰化縣二林鎮○○里○○路○段四
     四一巷三號前現該改懸車牌號碼ＱＦ─四九八六號之贓車有異，經循線盤查，
     始知上情。
二、案經彰化縣警察局二林分局報告臺灣彰化地方法院檢察署檢察官偵查起訴。
    理  由
一、訊據被告乙○○固承認介紹同案被告甲○○將前開受創之車牌號碼ＱＦ─四九八
    六號箱型自用小貨車交由綽號「阿布」之不詳年籍人士修理及其後曾獲得三千元
    之傭金等事實，惟矢口否認涉有牙保贓物之犯行，並辯稱伊不知綽號「阿布」者
    ，係以贓物頂併之方式，為同案被告甲○○修理前開受創之箱型小貨車云云。另
    訊之被告甲○○承認受被告乙○○之介紹，以十萬元之人代價，將前開受創之車
    牌號碼ＱＦ─四九八六箱型自用小貨車交由綽號「阿布」者修理之事實，但亦矢
    口否認涉有故買贓物之犯行，並辯稱：前開受創箱型小貨車送修期間，適伊住院
    醫治因車禍所生之傷害，其根本不知道綽號「阿布」者係以贓物頂併之方式修理
    前開自小貨車，故其實係無辜者云云。然查：（一）被告乙○○與綽號「阿布」
    者於八十八年四月十二日下午十六時許，在彰化縣二林鎮○○里○○路○段四四
    一巷三號前所交付之改懸車牌號碼ＱＦ─四九八六號之贓車，該車（除車牌外）
    係丁○○所有，登記於其妻江水抱名下，於八十八年四月二日凌晨三時許，在台
    北縣新店市○○路○段失竊等事實，業據被害人鍾興指陳綦詳，且有贓物領據一
    紙與車籍作業系統查詢資料表及車輛竊盜資料查詢表一紙附卷可稽，故該車係贓
    物無誤。（二）被告乙○○陪同係綽號「阿布」者交付前開贓車者，且又於取款
    之時，立即拿取三千元之傭金，是被告乙○○當熟稔綽號「阿布」者係一名從事
    以贓車頂併方式，以便謀取不法利益之徒，況被告乙○○非但不肯說出綽號「阿
    布」者之真實姓名及經營處所，且竟虛稱其原有綽號「阿布」者之電話號碼，惟
    業已丟掉云云，實益徵被告乙○○為求脫罪，一再捏詞以對。（三）被告甲○○
    原有之前開箱型自用小貨車係一九九一年份出廠，車身顏色為上紅下黑，前保險
    桿巨大之「ＦＯＲＤ」字樣，而綽號「阿布」者所交付之贓車，系一九九五年份
    出廠，車身顏色上紅下銀，前保險桿有巨大之「ＦＯＲＤ」字樣，一眼望之，即
    可發現差異，若被告甲○○未同意以贓車頂併，斷無仍委由同居友人丙○○代為
    給付款項及收受之理，再者，被告乙○○於本院審理中明白指出，被告甲○○應
    常與綽號「阿布」者聯絡等情，此益證被告甲○○係知情綽號「阿布」者係以贓
    物頂併之方式為其修理受創車輛之事實。綜上，被告乙○○、甲○○所辯，均係
    事後卸責之詞，委不可取。本件事證已臻明確，被告乙○○、甲○○二人之犯行
    ，洵堪認定。
二、核被告乙○○所為，係均犯刑法第三百四十九條第二項之牙保贓物罪；被告甲○○所為，係犯同條項之故買贓物罪。爰酌被告乙○○、甲○○二人之素行、犯罪
    動機、手段、目的、所生之危害及犯罪後之態度等一切情狀，各量處如主文所示
    之刑。查被告甲○○前未曾受有期徒刑以上刑之宣告，此有臺灣彰化地方法院檢
    察署刑案資料查註紀錄表一紙在卷可稽，其經此教訓，應知警惕而無再犯之虞，
    所宣告之刑，認以暫不執行為適當，併予宣告緩刑二年，以勵自新。
據上論斷，應依刑事訴訟法第二百九十九條第一項前段，刑法第三百四十九條第二項
、第七十四條第一款，罰金罰鍰提高標準條例第一條前段，判決如主文。
本案經檢察官廖淑華到庭執行職務。
中      華      民      國      八十  九    年      五    月  三十五    日
                                臺灣彰化地方法院刑事第三庭
                                    法      官  洪  志  賢
右正本證明與原本無異。
如不服本判決，應於判決送達後十日內，向本院提出上訴狀（須附繕本）。
告訴人或被害人對於判決如有不服具備理由請求檢察官上訴者，其上訴期間之計算係
以檢察官收受判決正本之日期為準。
                                    法院書記官  邱  柏  滄
中      華      民      國      八十  九    年      六    月     二     日
刑法第三百四十九條
收受贓物者，處三年以下有期徒刑、拘役或五百元以下罰金。
搬運、寄藏、故買贓物或為牙保者，處五年以下有期徒刑、拘役或科或併科一千元以
下罰金。
因贓物變得之財物，以贓物論。


司法院資訊處製作；財團法人民間司法改革基金會備份。
